最高法院刑事判決            一○○年度台上字第六四八三號
上  訴  人  吳重信
            陳顥文原名陳達）.
上列上訴人等因公共危險案件，不服台灣高等法院高雄分院中華
民國一○○年九月十三日第二審判決（一○○年度上訴字第一○
六五號，起訴案號：台灣高雄地方法院檢察署九十八年度偵字第
三三八一八號），提起上訴，本院判決如下：
    主  文
上訴駁回。
    理  由
一、吳重信部分：
按刑事訴訟法第三百七十七條規定，上訴於第三審法院，非以判
決違背法令為理由，不得為之。是提起第三審上訴，應以原判決
違背法令為理由，係屬法定要件。如果上訴理由書狀並未依據卷
內訴訟資料，具體指摘原判決不適用何種法則或如何適用不當，
或所指摘原判決違法情事，顯與法律規定得為第三審上訴理由之
違法情形，不相適合時，均應認其上訴為違背法律上之程式，予
以駁回。本件原判決維持第一審論處上訴人吳重信共同放火燒燬
現供人使用之住宅未遂罪刑部分之判決（處有期徒刑），駁回其
在第二審之上訴。已詳敘認定犯罪事實之依據及憑以認定之理由
。並對如何認定：吳重信否認犯罪所執之辯解，不足採取；證人
曾得瑋在第一審之證言，不足為有利吳重信之認定；證人陳顥文
在警詢及另案第一審、吳文得（業經判處罪刑確定）在偵查及第
一審所陳有目睹吳重信投擲汽油彈之證言，均真實可採；吳重信
有放火燒燬現供人使用住宅之故意，其與陳顥文、吳文得就上開
犯行，有犯意聯絡及行為分擔，均為共同正犯；皆依卷內資料予
以指駁及說明。從形式上觀察，原判決並無違背法令之情形存在
。上訴意旨未依據卷內證資料，具體指摘原判決如何違背法令，
置原判決之論敘於不顧，仍執陳詞再為事實上之爭辯，並對原審
採證認事之職權行使，任意指摘，難謂已符合首揭法定上訴要件
。其此部分上訴違背法律上之程式，應予駁回。
二、陳顥文部分：
查第三審上訴書狀，應敘述上訴之理由，其未敘述者，得於提起
上訴後十日內補提理由書於原審法院，已逾上述期間，而於第三
審法院未判決前仍未提出上訴理由書狀者，第三審法院應以判決
駁回之，刑事訴訟法第三百八十二條第一項、第三百九十五條後
段規定甚明。本件上訴人陳顥文因犯共同放火燒燬現供人使用之
住宅未遂罪（處有期徒刑）案件，不服原審判決，於民國一○○
年九月二十六日提起上訴，並未敘述理由，迄今逾期已久，於本
院未判決前仍未提出，依上開規定，應予駁回。
據上論結，應依刑事訴訟法第三百九十五條，判決如主文。
中    華    民    國  一○○  年  十一    月  二十四  日
                      最高法院刑事第十庭
                          審判長法官  陳  世  淙  
                                法官  陳  東  誥  
                                法官  何  菁  莪  
                                法官  施  俊  堯  
                                法官  洪  曉  能  
本件正本證明與原本無異
                                      書  記  官  
中    華    民    國  一○○  年  十一    月  二十八  日
                                                      K